【裁判字號】    92,交聲,1183
【裁判日期】    921230
【裁判案由】    聲明異議
【裁判全文】
臺灣臺中地方法院交通事件裁定                  九十二年度交聲字第一一八三號
     原處分機關     交通部公路總局台中區監理所
     異議人即
     受處分人       甲○○
右列受處分人因違反道路交通管理處罰條例案件，對於交通部公路總局台中區監理所
九十二年十月九日所為之裁決（中監違字第裁六○─Ｈ00000000號裁決書）
，聲明異議，本院裁定如左：
    主  文
異議駁回。
    理  由
一、原處分機關略以：異議人即受處分人甲○○，於九十二年八月十四日十二時五十
    四分許，所有之車號○七六─ＱＦ號自用大貨車，在台中縣霧峰鄉○○路八三一
    號前處，因汽車領有號牌未依指定位置懸掛之違規事實，經台中縣警察局霧峰分
    局員警當場查獲舉發，受處分人依限期到案申訴，經向原舉發機關查證違規屬實
    ，該所遂於九十二年十月九日以中監違字第裁六○─Ｈ00000000號裁決
    書，裁處受處分人違反道路交通管理處罰條例第十二條第一項第七款之規定，處
    罰鍰新台幣三千六百元整，並吊銷牌照，逾期則依違反道路交通管理事件統一裁
    罰標準表及裁決書處罰主文裁處，於法並無不合等語。
二、本件受處分人甲○○則以：受處分人將車牌掛在車斗後面，且定期檢驗通過，被
    舉發違規，爰聲明異議云云。
三、按汽車已領有號牌而未懸掛或不依指定位置懸掛者，處汽車所有人新台幣三千六
    百元以上一萬零八百元以下罰鍰；牌照、號牌吊銷之。汽車號牌懸掛位置，除原
    設有固定位置外，應依規定懸掛固定：汽車號牌每車兩面，應正面懸掛於車輛前
    後端之明顯適當位置。汽車號牌不得變造損毀、塗抹或粘貼其他材料、加裝邊框
    或霓虹燈、裝置旋轉架、顛倒懸掛或以安裝其他器具之方式使不能辨認其牌號，
    並不得以他物遮蔽，如有污穢，致不能辨認其牌號時，應洗刷清楚。汽車號牌有
    裁剪或扭曲懸掛者，以損毀號牌論。汽車號牌之一面或二面如遺失或損壞時，汽
    車所有人應向公路監理機關，重新申領牌照。道路交通管理處罰條例第十二條第
    一項第七款、第二項、道路交通安全規則第十一條第一項第一款、第二項、第十
    三條與違反道路交通管理事件統一裁罰標準表分別定有明文。
四、經查：本件受處分人甲○○，其所有之車號○七六─ＱＦ號自用大貨車，於上開
    時、地，因領有號牌未依規定位置懸掛之違規事實，非但為受處分人於異議狀所
    不爭執，並有舉發之違規通知單、採證照片、裁決書在卷可稽。受處分人雖以上
    開情詞置辯，惟經本院審酌卷內所附資料得知，舉發員警於執行交通稽查勤務時
    ，發現該車後方號牌未依指定位置懸掛（由其正後方目視無法辨識正確車號），
    即予以攔停稽查並告知違規事項而舉發，此亦有原舉發機關九十二年九月十七日
    之函件在卷可佐。又據本院於九十二年十二月十五日訊問當日之執勤員警即證人
    王明傑結證稱：「（號牌）應懸掛在車子明顯的正面，一般掛在右邊或是左邊，
    而他的車牌我須蹲在車底下才看得到，而且英文字母還看不到；他如果隨便噴漆
    （在後車欄）錯一個字的話該怎麼辦」等語。是受處分人之該車號牌既未正面懸
    掛於車輛後端，且亦未懸掛於車輛後端明顯位置處，其違規事實，堪以認定，受
    處分人徒以空言指摘原處分不當，尚屬無據。從而，原處分機關據以援引上開規
    定，裁處罰鍰新臺幣三千六百元整，並吊銷牌照，逾期則依裁決書處罰主文規定
    處罰，核無不當。本件異議為無理由，應予駁回。
五、據上論斷，應依道路交通管理處罰條例第八十七條、道路交通案件處理辦法第十
    九條，裁定如主文。
中      華      民      國    九十二    年      十二      月    三十    日
                                          臺灣臺中地方法院交通法庭
                                              法  官    許  金  樹
右正本證明與原本無異。
如不服本裁定應於送達後五日內向本院提出抗告狀。
                                              書記官
中      華      民      國    九十二    年      十二      月    三十    日


司法院資訊處製作；財團法人民間司法改革基金會備份。
